【裁判字號】    89,上易,2064
【裁判日期】    890720
【裁判案由】    竊盜
【裁判全文】
臺灣高等法院刑事判決                          八十九年度上易字第二六四號
    上  訴  人  甲○○
    即  被  告
    選任辯護人  陳清進
    選任辯護人  高碧卿
右上訴人即被告因竊盜案件，不服臺灣基隆地方法院八十九年度易字第八八號，中華
民國八十九年三月二十日第一審判決 (起訴案號：臺灣基隆地方法院檢察署八十九年
度偵字第一六五號)提起上訴，本院判決如左：
    主      文
上訴駁回。
甲○○緩刑伍年。
    事實及理由
一、本案經本院審理結果，認第一審以上訴人即被告甲○○犯刑法第三百二十條第一
    項之竊盜罪，判處有期徒刑陸月，認事用法及量刑均無不當，應予維持，並引用
    第一審判決書記載之事實、證據及理由。
二、上訴意旨略以上訴人現已屆七十九歲高齡，除無配偶相扶持外，膝下更無子女相
    照料，亦無任何親友同住，係為一獨居老人，且因年老病衰，患有慢性阻塞性肺
    病併發心臟衰竭，現仍持續治療中，再加上上訴人本身並無任何謀生能力，生活
    頗為艱困，為一低收入戶，案發當天，時值寒冬之際，上訴人因感風寒迫身，致
    身體不適，遂起意竊取基隆市○○路七十五號三一七男飾店內之毛料短大衣一件
    ，惟已後悔莫及，上訴人因一時失慮，以致誤觸法網，上訴人已深感後悔，對於
    所為均坦承不諱，上訴人所犯之罪，應科之刑亦為得以宣告緩刑之有期徒刑，且
    上訴人現在之生活起居全由鄰居劉孫武先生照料，精神狀況及經濟情形亦均極穩
    定，應無再犯之虞，上訴人經此事件後，已深自悔悟，保證不會再犯，請求給予
    上訴人緩刑之機會等語。
三、被告就其前揭之竊盜行為，坦白承認，其就此亦無何上訴理由，其上訴為無理由
    ，應予駁回，惟查被告患有慢性阻塞性肺病併發心臟衰竭，有其提出之宏仁醫院
    診斷證明書附卷可稽，且為一低收入戶之孤苦無依之老人，亦有台北縣三重市公
    所低收入戶證明書及戶籍謄本在卷可憑，其為社會之邊緣人，所為前開之竊盜行
    為，自屬不該，然其經此次之偵審程序之教訓，已深自悔悟，當知警愓，上訴人
    現在之生活起居既有鄰居予以照料，加之其現罹重病，應無再犯之虞，因認其所
    宣告之自由刑，以暫不執行為適當，被告於七十六年曾受有期徒刑之執行完畢後
    ，五年內未曾受有期徒刑以上刑之宣告，有其全國前案紀綠表在卷可查，爰併予
    宣告緩刑五年，以勵來茲而啟自新。
四、據上論斷，應依刑事訴訟法第三百六十八條、第三百七十三條、刑法第七十四條
    第二款判決如主文。
本案經檢察官施良波到庭執行職務。
中    華    民    國      八十九    年       七       月      二十      日
                            臺灣高等法院刑事第四庭
                                審判長法  官  蔡  永  昌
                                      法  官  陳  榮  和
                                      法  官  許  宗  和
右正本證明與原本無異。
不得上訴。
                                      書記官  廖  艷  莉
中    華    民    國      八十九    年       七       月     二十四     日


司法院資訊處製作；財團法人民間司法改革基金會備份。
